臺灣高雄地方法院刑事裁定                          九十一年度交聲字第三五號
    原處分機關    高雄巿交通事件裁決所
    異  議  人
    即受處分人    甲○○○
右列受處分人因違反道路交通管理處罰條例案件，對於高雄市交通事件裁決所九十年
十二月十二日所為之處分（原處分：高監五字第裁00－00000號）聲明異議，
本院裁定如左：
    主  文
異議駁回。
    理  由
一、異議意旨略以：有關國道公路警察局第五隊公警局字第0000000號舉發違
    規單，並非其所駕駛，且非本人之簽名，為此依法聲明異議云云。
二、按汽車行駛於高速公路或設站管制之道路，而不遵守管制之規定者，處汽車駕駛
    人新臺幣三千元以上六千元以下罰鍰；汽車駕駛人違反第三十三條者，除依原條
    款處罰鍰外，並記違規點數一點，道路交通管理處罰條例第三十三條第一項、第
    六十三條第一項第一款分別定有明文。又汽車行駛高速公路，不得在路肩上行駛
    ，或利用路肩超越前車或倒車，高速公路交通管制規則第九條第一項第二款亦有
    明文。
三、經查：本件異議人甲○○○駕駛石玉華所有之Ｅ四－九三八六號自用小客車，於
    八十八年十二月十八日上午十一時四十五分許，行經國道北向三五三公里八百公
    尺處，因行使路肩遭警員攔查，經警核對駕駛人之駕駛執照及行車執照，確認駕
    駛人身份無誤後方填單舉發，並由異議人即汽車駕駛人甲○○○於違規單上親自
    簽名收受等情，業據證人即當場舉發警員黃建達於本院調查時到庭證述明確（見
    九十一年三月五日訊問筆錄），並有內政部警政署國道公路警察局公警局字（八
    四）第0000000號舉發違反道路交通管理事件通知單（下簡稱違規單）一
    紙附卷可稽，再參以異議人甲○○○之汽車駕駛執照及行車執照均無遺失申請補
    發紀錄一節，有卷附交通部公路總局高雄區監理所（九一）高監駕字第九一０九
    一六三號函及其所附汽車異動歷史查詢表影本一紙足憑，足徵本件異議人確為該
    車駕駛人，遭警員攔檢開立違規單予以舉發，並親自簽名收受至明，其辯稱：伊
    並非駕駛，且非其本人簽名云云，顯係卸責之詞，委無足取，其確有於上開時、
    地，駕駛前揭自用小客車行駛路肩之違規行為，堪予認定。從而，原處分機關援
    引首揭規定，裁處異議人即受處分人罰鍰新臺幣六千元，並記違規點數一點，核
    無違誤。本件異議人之異議為無理由，應予駁回。
四、據上論斷，應依道路交通案件處理辦法第十九條，裁定如主文。
中      華      民      國      九十一      年      五    月     二     日
                                臺灣高雄地方法院交通法庭
                                    法  官    邱泰錄
右正本證明與原本無異。
如不服本裁定，應於裁定送達後五日內，向本院提出抗告狀。
                                    書記官    林慧君
中    華    民    國      九十一      年      五      月      二      日
